臺灣臺中地方法院臺中簡易庭小額民事判決
110年度中原小字第19號
原      告  張偉修  
被      告  張榮國  

            張小燕即日月潔企業社


上列當事人間請求損害賠償事件，本院於民國110年11月4日言詞
辯論終結，判決如下：
    主      文
被告應連帶給付原告新臺幣34,558元，及自民國110年6月4日起
至清償日止，按週年利率百分之5計算之利息。
原告其餘之訴駁回。
訴訟費用新臺幣1,000元由被告連帶負擔新臺幣860元，餘由原告
負擔。
本判決原告勝訴部分得假執行。
    事實及理由
壹、程序事項
    被告經合法通知，均無正當理由未於言詞辯論期日到場，核
    無民事訴訟法第386條所列各款情形，爰依原告之聲請，由
    其一造辯論而為判決。
貳、實體事項
一、原告主張：被告張榮國於民國110年3月18日17時20分，在臺
    中市○○區○○路00號前施作拆除室內裝潢工程時，疏未架設安
    全護欄，逕將施工板材斜靠在伊所有之車牌號碼0000-00號
    自小客車（下稱系爭車輛）右側車身上，致系爭車輛受損，
    因而支出修理費用新臺幣（下同）40,033元（含零件費用6,
    083元、工資費用33,950元）。而被告張小燕即日月潔企業
    社為張榮國之僱用人，依法應負連帶賠償責任，爰依民法第
    184條第1項及第188條第1項之規定提起本件訴訟等語，並聲
    明：被告應連帶給付原告40,033元，及自起訴狀繕本送達翌
    日起至清償日止，按週年利率百分之5計算之利息。
二、被告均未於言詞辯論期日到場，亦未提出書狀作任何聲明或
    陳述。
三、得心證之理由
  ㈠原告主張之上開事實，業據提出與其所述相符之臺中市政府
    警察局霧峰分局內新派出所受理案件證明單、估價單、系爭
    車輛照片、張榮國名片為證（見本院卷第21-51頁、第95頁
    ），並有臺中市政府警察局霧峰分局內新派出所員警工作紀
    錄簿、現場照片在卷足參（見本院卷第83-89頁）；被告就
    原告主張之上開事實，均已於相當時期受合法通知，而於言
    詞辯論期日不到場，亦未提出任何準備書狀爭執，依民事訴
    訟法第280條第3項準用同條第1項之規定，視同自認，堪信
    原告上開主張為真實。
　㈡按因故意或過失，不法侵害他人之權利者，負損害賠償責任
    ；受僱人因執行職務，不法侵害他人之權利者，由僱用人與
    行為人連帶負損害賠償責任，民法第184條第1項前段、第18
    8條第1項前段定有明文。本件張榮國於上開時、地施作拆除
    工程時，應注意架設安全護欄，且無不能注意之情事，竟疏
    未注意，致毀損原告所有之系爭車輛，顯見張榮國確有疏未
    施加安全防範措施之過失甚明，且該過失行為與系爭車輛之
    損害間具有相當因果關係，揆諸前揭規定，張榮國自應負過
    失侵權行為損害賠償之責。又張榮國受僱於張小燕，且本件
    事故發生時，張榮國正在執行拆除室內裝潢工程之職務，則
    原告依民法第188條第1項之規定，請求張小燕與張榮國負連
    帶損害賠償責任，洵屬有據。
  ㈢次按不法毀損他人之物者，被害人得請求賠償其物因毀損所
    減少之價額，民法第196條定有明文。所謂因毀損減少之價
    額，得以修復費用為估定之標準，但以必要者為限，例如修
    理材料以新品換舊品應予折舊（最高法院77年度第9次民事
　  庭會議決議意旨參照）。原告雖主張系爭車輛因本件事故受
    損，支出修復費用40,033元（含零件費用6,083元、工資費
    用33,950元）云云，固據提出前開估價單為證（見本院卷第
    23-25頁）。惟原告請求系爭車輛之零件費用，既係以新零
    件更換被損害之舊零件，揆諸前揭說明，自應扣除零件折舊
    部分，始屬必要修復費用。而依行政院所頒「固定資產耐用
    年數表」及「固定資產折舊率表」之規定，非運輸業客車耐
    用年數為5年，依定率遞減法每年折舊千分之369，其最後1
    年之折舊額，加歷年折舊累計額，其總和不得超過該資產成
    本原額10分之9，故已逾耐用年數之自小客車仍有相當於新
    品資產成本百分之10之殘值。查系爭車輛係於97年4月出廠
    ，有公路監理電子閘門附卷可參（見本院卷第69頁），堪認
    系爭車輛自出廠至本件事故發生時即110年3月18日，實際使
    用期間已逾5年折舊年數，則該車零件部分應僅餘新品價值
    之百分之10，是原告得請求之零件修理費用應為608元（計
    算式：6,083×1/10＝608；元以下四捨五入），復加計不生折
    舊問題之工資33,950元，共計系爭車輛之損害額為34,558元
    （計算式：608＋33,950＝34,558），故原告請求被告連帶給
    付系爭車輛之合理修復費用34,558元，實屬可採，逾此範圍
    之請求，應屬無據。
  ㈢末按給付無確定期限者，債務人於債權人得請求給付時，經
    其催告而未為給付，自受催告時起，負遲延責任。其經債權
    人起訴而送達訴狀，或依督促程序送達支付命令，或為其他
    相類之行為者，與催告有同一之效力；又遲延之債務，以支
    付金錢為標的者，債權人得請求依法定利率計算之遲延利息
    。但約定利率較高者，仍從其約定利率；應付利息之債務，
    其利率未經約定，亦無法律可據者，週年利率為百分之5，
    民法第229條第2項、第233條第1項及第203條分別定有明文
    。本件原告對被告之侵權行為損害賠償債權，核屬無確定期
    限之給付，自應經原告之催告而未為給付，被告始負遲延責
    任。準此，原告請求被告自起訴狀繕本送達之翌日即110年6
    月4日起（送達證書見本院卷第75頁、第77頁）至清償日止
    ，按週年利率百分之5計算之利息，洵屬正當，應予准許。
四、綜上所述，原告依民法第184條第1項及第188條第1項之規定
    ，請求被告連帶給付34,558元，及自110年6月4日起至清償
    日止，按週年利率百分之5計算之利息，為有理由，應予准
    許，逾此範圍之請求，為無理由，應予駁回。
五、本判決原告勝訴部分，係適用小額訴訟程序所為被告敗訴之
    判決，依民事訴訟法第436條之20規定，應依職權宣告假執
    行；併依同法第436條之19規定，確定其訴訟費用額為1,000
    元。
六、本件事證明確，兩造其餘攻擊防禦方法及所提之證據，經本
    院審酌後，認與判決結果不生影響，爰不逐一論駁，併予敘
    明。
七、訴訟費用負擔之依據：民事訴訟法第79條、第85條第2項。
中　　華　　民　　國　　110 　年　　11　　月　　18　　日
                  臺灣臺中地方法院臺中簡易庭
                                  法　官　傅可晴
以上為正本係照原本作成。
如不服本判決，應於送達後廿日內，以判決違背法令為理由，向
本院提出上訴狀並表明上訴理由 (上訴理由應表明一、原判決所
違背之法令及其具體內容；二、依訴訟資料可認為原判決有違背
法令之具體事實) ，如於本判決宣示後送達前提起上訴者，應於
判決送達後廿日內補提上訴理由書（須附繕本）。
中　　華　　民　　國　　110 　年　　11　　月　　22　　日
                                  書記官  錢  燕